臺灣基隆地方法院基隆簡易庭民事判決
原　　　告　聶巧如
　　　　　　辛○○
　　　　　　甲○○○
　　　　　　戊○○
　　　　　　壬○○
　　　　　　己○○
　　　　　　丁○○
　　　　　　庚○○
共　　　同　陳淑貞律師
訴訟代理人
被　　　告　丙○○
法定代理人　乙　○
訴訟代理人　黃丁風律師
　　　　　　黃雅羚律師
　　　　　　黃敬唐律師
上列當事人間第三人異議之訴事件，原告對於中華民國95年4月2
5日本院基隆簡易庭95年度基簡字第154號第一審判決提起上訴，
，經本院合議庭第1次發回更審，於96年4月10日言詞辯論終結，
判決如下：
    主  文
原告之訴駁回。
訴訟費用由原告連帶負擔。
    事實及理由要領
一、被告聶巧如等8 人及其訴訟代理人經合法通知，均未於言詞
    辯論期日到場，核無民事訴訟法第 386條所列各款情形，依
    民事訴訟法第436條第2項、第385條第1項前段之規定，准被
    告之聲請，由其一造辯論而為判決。
二、原告主張：
  (一)原告之被繼承人聶國芳於民國62年4月1日與被告訂立租賃契
    約，雙方約定：「甲方（即被告）將原有坐落基隆市○○路
    1 號之宮口百貨店乙棟，請准拆除改建為四樓店舖，經與乙
    方承租人等（含訴外人聶國芳）協議搬遷拆除改建……一甲
    方依約將改建完成四樓店舖之第一層部分全部優先出租與乙
    方為商店使用」，之後於69年4月1日續約，並約定：「租期
    屆滿乙方享有優先繼續承租之權利」，顯然聶國芳對於改建
    後之基隆市○○區○○路49號如附圖編號22號所示Ｈ部分、
    面積5 平方公尺房屋（下稱系爭房屋）自62年間起即享有租
    賃權利。
  (二)又聶國芳於87年12月18日死亡，原告為聶國芳之繼承人，依
    法繼承被繼承人聶國芳對於被告所有系爭房屋之租賃權，不
    料被告僅以聶國芳之其中1 位繼承人即庚○○為被告向本院
    訴請遷讓系爭房屋，經本院以89年度訴字第280 號、臺灣高
    等法院以91年度上易字第 647號民事判決、最高法院以92年
    度台上字第 789號民事裁定庚○○應將系爭房屋交還被告確
    定，被告並聲請本院民事執行處以94年度執字第7201號強制
    執行，則除庚○○以外之原告自為該案確定判決既判力所不
    及，為此提起第三人異議之訴，聲明求為判決本院94年度執
    字第7201號就系爭房屋之強制執行程序應予撤銷。
三、被告抗辯：
　(一)被告與聶國芳就系爭房屋固於62年4月1日訂立租賃契約，並
  　於69年4月1日續約，惟系爭房屋租賃契約租期屆滿後，被告
    與基隆媽祖宮口全體承租戶（共計28戶）之公推代表於82年
    1月1日再行訂立房屋租賃契約書，其中系爭房屋之承租人為
    原告庚○○，已非訴外人聶國芳，被告以系爭房屋之承租人
    即原告庚○○為遷讓系爭房屋及強制執行之對象，依法即無
    不合，其餘原告主張其等對系爭房屋有租賃權云云，顯屬無
    稽，即使原告之主張為真實，然原告所享有者僅租賃權（債
    權），自不得據此對抗被告係本於系爭房屋所有權人之地位
    及法律關係（物權）訴請承租人即原告庚○○遷讓系爭房屋
    及強制執行。
　(二)又本院94年度執字第7201號強制執行事件，關於系爭房屋之
    強制執行程序，已於96年4月9日執行完畢，強制執行程序既
    已終結，原告自無提起異議之訴之必要，應予駁回。
四、原告主張被告與訴外人聶國芳就系爭房屋先於62年4月1日訂
    立租賃契約，又於69年4月1日續約，訴外人聶國芳嗣於87年
    12月18日死亡，原告為訴外人聶國芳之繼承人等情，業據提
    出訴外人聶國芳繼承系統表、戶籍謄本、62年4月1日租賃合
    約書、公證書、69年4月1日房屋租賃契約書為證，且為被告
    所不爭執，原告此部分之主張固堪信為真實。至於原告主張
    原告為聶國芳之繼承人，依法繼承被繼承人聶國芳對於被告
    所有系爭房屋之租賃權，則為被告所否認，經查：
　(一)被告與訴外人聶國芳就系爭房屋簽訂之租賃契約於租賃期間
　  屆滿後，被告已與原告庚○○於82年1月1日就系爭房屋重新
    訂立房屋租賃契約，業據被告提出該房屋租賃契約書為證，
    原告對該房屋租賃契約書之真正亦不爭執，雖主張原告庚○
    ○僅係28位承租人公推5名代表人之一而出面與被告簽約，
    但系爭房屋實際上是由訴外人聶國芳承租使用並繳納租金，
    系爭房屋之承租人應為聶國芳，原告庚○○係聶國芳之代理
    人云云。然原告庚○○除以28戶承租人公推代表人身分與被
    告簽訂82年1月1日之房屋租賃契約書外，該房屋租賃契約書
    所附基隆市丙○○管理委員會之廟產忠二路1之1號及孝一路
    43 至50號1樓百貨攤位位置圖載明孝一路49號編號22號之承
    租人為原告庚○○，並非訴外人聶國芳，故系爭房屋之承租
    人自82年1月1日起已改為原告庚○○而非聶國芳，至於原告
    庚○○與被告締結租賃契約後，系爭房屋實際上由何人占有
    使用並繳納租金，並非所問，原告主張原告庚○○係代理聶
    國芳於82年1月1日與被告簽訂房屋租賃契約，不足採信。系
    爭房屋自82年1月1日之後既係由原告庚○○向被告承租，訴
    外人聶國芳死亡後，其繼承人即原告當然無從因繼承而取得
    系爭房屋之租賃權，原告主張其依法繼承訴外人聶國芳對系
    爭房屋之租賃權，被告僅對聶國芳之其中一位繼承人庚○○
    提起遷讓系爭房屋之訴訟，該訴訟確定判決之效力並不及於
    庚○○以外之原告，請求撤銷本院94年度執字第7201號執行
    事件就系爭房屋之強制執行程序，為無理由，應予駁回。
　(二)另按第三人就執行標的物有足以排除強制執行之權利者，得
    於強制執行程序終結前，向執行法院對債權人提起異議之訴
    ，強制執行法第15條固有明文。然第三人異議之訴之提起，
    乃以就原告主張排除強制執行之標的物有執行程序存在為前
    提，而執行程序是否存在，應以第三人異議之訴言詞辯論終
    結時為準。蓋執行程序終結後，已喪失依第三人異議之訴以
    排除執行之對象，是第三人異議之訴自無理由，應予駁回。
    又「第三人主張就執行標的物，有足以排除強制執行之權利
    ，提起異議之訴時，執行程序尚未終結，而在訴訟進行中執
    行程序已終結者，如該第三人未依民事訴訟法第二百五十六
    條第三款、第四百四十三條第一項之規定，以他項聲明代最
    初之聲明，自不能不將其訴駁回。」，最高法院26年渝上字
    第823號亦著有判例可資參照。被告以本院89年度訴字第280
    號、臺灣高等法院91年度上易字第 647號民事判決、最高法
    院92年度台上字第 789號民事裁定及確定證明書為執行名義
    ，向本院民事執行處聲請以94年度執字第7201號執行事件強
    制執行，其中原告庚○○應將系爭房屋交還被告部分，經本
    院民事執行處於96年4月9日解除原告庚○○之占有交予被告
    接管，強制執行程序已經終結等事實，業據被告提出本院民
    事執行處96年3 月29日基院生94執恭字第7201號通知函影本
    為證，並經本院依職權調閱本院94年度執字第7201號執行卷
    宗查核屬實。本院94年度執字第7201號就返還系爭房屋之強
    制執行程序既已終結，依上開說明，原告提起第三人異議之
    訴，已屬無據，應予駁回。
五、本件事證已經明確，兩造其餘攻擊防禦方法及未經援用之證
    據，核與本件判決結果不生影響，不再一一論述，附此敘明
    。
六、結論：本件原告之訴為無理由，依民事訴訟法第385條第1項
    前段、第85條第2項，判決如主文。
中　　華　　民　　國　　96　　年　　4 　　月　　24　　日
　　              基隆簡易庭法　官　陳湘琳
以上正本係照原本作成。
對於本件判決如有不服，應於收受送達後20日內向本院提出上訴
書狀，上訴於本院合議庭，並按他造當事人之人數附具繕本。
中　　華　　民　　國　　96　　年　　4 　　月　　24　　日
                            書記官　王佩珠
